#### Contactar

02235225211 (Mobile) diegoraulamadeo@gmail.com

www.linkedin.com/in/diego-raúl-amadeo-a5063710 (LinkedIn)

# Aptitudes principales

Aptitudes para la supervisión Resolución de problemas Gestión de resultados

Languages Inglés

# Diego Raúl Amadeo

**Director Creativo** 

Mar del Plata, Provincia de Buenos Aires, Argentina

# Extracto

Servicios de asesoramiento, dirección y gestión con creatividad, vanguardia, excelencia, humildad, compromiso y honor. Flexibilidad para adaptarse a nuevos entornos y disposición para aprender.

Capacitación continua para la actualización y competitividad vigente. Experiencia y habilidades que aportan versatilidad, diversidad generacional, complementando y potenciando el desarrollo del trabajo en equipo.

# Experiencia

Quinta Otaño

Producción Agroecológica mayo de 2012 - Present (11 años 5 meses)

Argentina Buenos Aires Mar del Plata Estación Camet Barrio La Trinidad

Producción de almácigos y plantines para el desarrollo sustentable de la agroecología.

Creación de huertas familiares.

Mantenimiento de jardines.

Joaquin Iglesias Molli Arquitecto, Grupo Cemaco Jefe de obra 2011 - 2012 (1 año)

La Pedrera, Uruguay.

Supervisor general.

Informes de avance de obra y desempeño de operarios.

Trato con proveedores y profesionales contratados.

Recepción y custodia de materiales.

Reportes. Mantenimiento áreas verdes.

#### CENTRO ESCOLAR BALAM

Preceptor

2010 - 2011 (1 año)

Cancun, Quintana Roo, Mexico.

Desarrollo de las normas de convivencia para la comunidad educativa. Control de ingresos y egresos.

## Diego Amadeo Fotógrafo

3 años 1 mes

#### Fotógrafo deportivo

enero de 2007 - septiembre de 2009 (2 años 9 meses)

Tehuacán Puebla, México

Servicios de fotografía en eventos deportivos.

#### Fotógrafo comercial

septiembre de 2006 - septiembre de 2007 (1 año 1 mes)

Tehuacán, Puebla, México

Fotografía de productos para páginas WEB

## Catamarán Manta Sports

Fotógrafo

septiembre de 2005 - septiembre de 2006 (1 año 1 mes)

Cozumel, Quintana Roo, México

Servicios de fotografía subacuática en excursiones de Snorkeling

#### UWDIGITALVIDEOS s.a.

Videografo Subacuático

junio de 2004 - junio de 2005 (1 año 1 mes)

Cozumel, Quintana Roo, Mexico.

Producción y venta de imágenes subacuáticas en excursiones de buceo.

#### Dominga Restaurante

Bartender

diciembre de 2003 - septiembre de 2004 (10 meses)

Buenos Aires, Argentina CABA

# Iberostar Group

Videagrafo Subacuático.

enero de 2001 - septiembre de 2002 (1 año 9 meses)

Punta Cana, Republica Dominicana.

Producción y venta de imágenes subacuáticas en excursiones de buceo.

#### Diego Amadeo Bordados

Propietario

diciembre de 1997 - diciembre de 1999 (2 años 1 mes)

Puerto Madryn, Chubut, Argentina

Servicios de comunicación visual. Bordado de Logotipos.

Grupo BAPRO: Provincia Seguros / Provincia ART Administración y liquidación de siniestros enero de 1996 - enero de 1998 (2 años 1 mes) Puerto Madryn Chubut, Argentina

Gestión de Siniestros Provincia ART/ Provincia Seguros RRPP/Ventas.

Na Praia Balneario Encargado septiembre de 1995 - septiembre de 1996 (1 año 1 mes) Puerto Madryn, Chubut, Argentina

Servicios de guardería náutica y gastronomía.

Canal 3 Puerto Madryn
Camarógrafo
septiembre de 1994 - septiembre de 1995 (1 año 1 mes)
Puerto Madryn, Chubut, Argentina

Camarógrafo de Estudio y Exteriores. Programa deportivo DXTV.

Punta Ballena Jorge Schmid Videografo Avistage de Ballenas enero de 1992 - diciembre de 1994 (3 años)

Puerto Piramide Chubut Argentina

Producción y venta de video imágenes en los avistamientos de las Ballenas Franca Austral.

Worl Trade Center Buenos Aires Asistente direccion general de relaciones públicas febrero de 1991 - septiembre de 1992 (1 año 8 meses) Buenoas Aires Argentina

Recepcion, atención y asistencia a socios locales y extranjeros.

Impresión y distribución boletín informativo oportunidades de negocios.

Traslado confidencial de documentación e información sensible.

Transporte de valores. Operaciones bancarias y financieras.

# Educación

Escuela Superior de Creativos Plublicitarios

Director de Arte, Creativo Publicitario · (marzo de 1990 - diciembre de 1992)

INTA Pro Huerta Ministerio Desarrollo Social

Huerta Orgánica Familiar · (2014 - 2015)

P.G.A. México

Profesional de Golf Certificado, Deportes, Instructor de golf · (2007 - 2011)

Padi Scuba Diver

Rescue Diver · (2001 - 2005)

Asociacion Civil Sol de Mayo

Pensa y potencia tu emprendimiento · (2020 - 2021)